【裁判字號】    90,易,2270
【裁判日期】    900718
【裁判案由】    詐欺等
【裁判全文】
臺灣板橋地方法院刑事判決                          九十年度易字第二二七號
    公  訴  人  臺灣板橋地方法院檢察署檢察官
    被      告  甲○○
右列被告因詐欺等案件，經檢察官提起公訴（八十九年度偵字第二一八七０號），本
院判決如左：
    主  文
甲○○收受贓物，累犯，處有期徒刑肆月，如易科罰金，以參佰元折算壹日；又偽造
署押，足以生損害於公眾及他人，累犯，處有期徒刑肆月，如易科罰金，以參佰元折
算壹日，偽造於台北縣警察局少年隊八十九年十一月二十二日訊問（調查）筆錄上之
「陳新地」署押捌枚（簽名參枚、指印伍枚）及吳志輝駕駛執照正反面影本上「陳新
地」署押肆枚（簽名壹枚、指印參枚）均沒收。應執行有期徒刑陸月，如易科罰金，
以參佰元折算壹日，偽造於台北縣警察局少年隊八十九年十一月二十二日訊問（調查
）筆錄上之「陳新地」署押捌枚（簽名參枚、指印伍枚）及吳志輝駕駛執照正反面影
本上「陳新地」署押肆枚（簽名壹枚、指印參枚）均沒收。
    事  實
一、甲○○於民國（下同）八十二年間因違反藥事法及麻醉藥品管理條例案件，經本
    院分別判處有期徒刑一年及六月，應執行有期徒刑一年四月，於八十三年四月六
    日判決確定，八十四年三月十一日假釋出監，八十五年三月二十四日縮刑期滿執
    行完畢，猶不知悔改，明知綽號「紅龜」之不詳真實姓名成年男子所交付之張志
    輝汽車駕駛執照，係屬來源不明之贓物（該汽車駕照係張志輝所有，於八十九年
    七月間，在臺北縣樹林市○○路旁之自小客車內被不詳之人竊取），竟仍於八十
    九年十一月二十二日某時，在臺北縣板橋市某處予以收受備用；同日晚上九時三
    十分許，在板橋市○○路○段三０九巷七十三號前，甲○○因違反毒品危害防制
    條例罪嫌，經警查獲，為逃避刑責，竟出示吳志輝之汽車駕照搪塞，旋為警識破
    ；同日晚上九時五十分許，在臺北縣警察局少年隊製作筆錄時，甲○○復出示其
    胞兄陳新地之機車行照，冒用陳新地之名義應訊，並接續偽造「陳新地」之署押
    八枚（簽名三枚、指印五枚）於訊問（調查）筆錄上，及於吳志輝駕駛執照正反
    面影本上偽造「陳新地」署押四枚（簽名一枚、指印三枚），足生損害於陳新地
    及警察機關查緝犯罪之正確性。
二、案經臺北縣警察局移送台灣板橋地方法院檢察署檢察官偵查起訴。
    理  由
一、訊據被告甲○○對於上開犯行坦承不諱，並經同案被告洪霈芬、宋貴祥分別於警
    訊時、偵查中供述明確，互核相符。且被告持有之吳志輝駕駛執照，確係吳志輝
    於前開時、地失竊之事實，亦經吳志輝於偵查中證述屬實，復有吳志輝駕駛執照
    、陳新地行車執照各一枚扣案可佐，被告之自白與事實相符，本件事證明確，被
    告之犯行，堪以認定，應依法論科。
二、核被告甲○○所為，係犯刑法第二百十七條第一項偽造署押及第三百四十九條第
    一項之收受贓物罪。被告於八十二年間因違反藥事法及麻醉藥品管理條例案件，
    經本院分別判處有期徒刑一年及六月，應執行有期徒刑一年四月確定，於八十五
    年三月二十四日縮刑期滿執行完畢，有台灣高等法院檢察署刑案紀錄簡覆表可參
    ，五年以內再犯有期徒刑以上之本二罪，為累犯，應依刑法第四十七條之規定，
    各加重其刑。被告所犯上開二罪，犯意各別，行為互殊，應予分論併罰。爰審酌
    被告之前科素行、犯罪動機、目的、手段、所生危害及犯後坦承犯行、態度尚佳
    等一切情狀，量處如主文所示之刑，並均諭知易科罰金之折算標準（被告行為後
    之刑法第四十一條業於九十年一月十日修正公布，於同年月十二日生效，而修正
    後之刑法第四十一條第一項，將原得易科罰金者之範圍，由僅限於犯最重本刑為
    三年以下有期徒刑之罪擴大至犯最重本刑為五年以下有期徒刑之罪，二相比較，
    以修正後之刑法第四十一條第一項之規定，有利於被告，自應依刑法第二條第一
    項前段之規定，適用裁判時之法律即修正後刑法第四十一條第一項之規定，而對
    被告之刑諭知易科罰金之折算標準。），及定其應執行刑，以示懲儆。偽造於台
    北縣警察局少年隊八十九年十一月二十二日訊問（調查）筆錄上之「陳新地」署
    押八枚（簽名三枚、指印五枚）及吳志輝駕駛執照正反面影本上之「陳新地」署
    押四枚（簽名一枚、指印三枚），應依刑法第二百十九條之規定，不問屬於犯人
    與否，均宣告沒收。
據上論斷，應依刑事訴訟法第二百九十九條第一項前段、刑法第二條第一項前段、第
二百十七條第一項、第二百十九條、第三百四十九條第一項、第四十七條、第五十一
條第五款、修正後刑法第四十一條第一項前段、罰金罰鍰提高標準條例第一條前段、
第二條，判決如主文。
本案經檢察官陳銘祥到庭執行職務
中      華      民      國    九十      年      七      月     十八     日
                                      臺灣板橋地方法院刑事第五庭
                                          法  官  林  錫  凱
右正本證明與原本無異。
如不服本判決，應於判決送達後十日內向本院提出上訴狀。
                                          書記官  林  兆  嘉
中      華      民      國  九十      年      七      月     十九     日
附錄本案論罪科刑法條全文
刑法第二百一十七條
偽造印章、印文或署押，足以生損害於公眾或他人者，處三年以下有期徒刑。
盜用印章、印文或署押，足以生損害於公眾或他人者，亦同。
刑法第三百四十九條
收受贓物者，處三年以下有期徒刑、拘役或五百元以下罰金。
搬運、寄藏、故買贓物或為擔保者，處五年以下有期徒刑、拘役或科或併科一千元以
下罰金。
因贓物變得之財物，以贓物論。


司法院資訊處製作；財團法人民間司法改革基金會備份。
